【裁判字號】    97,訴,803
【裁判日期】    970909
【裁判案由】    違反毒品危害防制條例
【裁判全文】
臺灣新竹地方法院刑事判決               97年度訴字第803號
公  訴  人  臺灣新竹地方法院檢察署檢察官
被      告  甲○○
上列被告因違反毒品危害防制條例案件，經檢察官提起公訴（97
年度毒偵字第1301號、第1384號），本院依簡式審判程序判決如
下：
    主  文
甲○○施用第一級毒品，累犯，處有期徒刑柒月；又施用第一級
毒品，累犯，處有期徒刑柒月；應執行有期徒刑壹年。
    事  實
一、甲○○前因施用第二級毒品安非他命案件，經本院於民國90
    年10月11日，以90年度毒聲字第1556號裁定送觀察、勒戒後
    ，認無繼續施用毒品傾向，由臺灣新竹地方法院檢察署檢察
    官於90年10月31日以90年度毒偵字第1646號、第1567號為不
    起訴處分確定。又(一)、因偽造貨幣案件，經本院於90年11月
    30日以90年度訴字第461號判決判處有期徒刑1年10月，緩刑
    5年，並於90年12月17日確定；(二)、因竊盜案件，經本院於9
    4年1月28日以94年度易字第45號判決判處有期徒刑 8月，並
    於94年3月1日確定；(三)、因施用第一級毒品海洛因及第二級
    毒品安非他命案件，經本院於94年 4月26日以94年度訴字第
    246號判決判處應執行有期徒刑1年確定，而因上開(二)部分竊
    盜案件判決確定，致上開(一)部分偽造貨幣案件之緩刑遭本院
    於94年 3月31日以94年度撤緩字第16號裁定撤銷緩刑之宣告
    ，另上開(二)及(三)部分經本院於94年9月8日裁定定應執行有期
    徒刑1年7月確定，復經本院於96年 7月16日以96年度聲減字
    第21號裁定減為有期徒刑 9月15日確定，再與上開(一)部分接
    續執行，嗣於96年7月16日縮刑期滿執畢出監。
二、甲○○仍不知悔改，分別基於施用第一級毒品海洛因之犯意
    ，於97年5月22日及97年6月5日，均在新竹縣新豐鄉埔和村2
    鄰87之16號住處，以將海洛因摻水注射之方式，非法施用第
    一級毒品海洛因各1次，嗣因另涉竊盜案件於5月23日在新竹
    市○○路與竹蓮街路口為警查獲；及於97年6月6日在新竹縣
    成功路與德興路路口為警盤查，均採尿送驗後，始悉上情。
三、案經新竹市警察局第三分局及新竹縣政府警察局竹北分局報
    告臺灣新竹地方法院檢察署檢察官偵查起訴。
    理  由
一、本件被告甲○○所犯施用第一級毒品罪，並非死刑、無期徒
    刑、最輕本刑為 3年以上有期徒刑之罪，或高等法院管轄第
    一審之案件，被告於本院準備程序進行中，就被訴事實為有
    罪之陳述，經本院合議庭認合於刑事訴訟法第 273條之1第1
    項之規定，裁定進行簡式審判程序，合先敘明。
二、上揭犯罪事實，業經被告甲○○於本院準備程序及審理時均
    坦承不諱，又被告於97年 5月23日在新竹市警察局第三分局
    南門派出所採集尿液送驗，呈嗎啡陽性、可待因陽性反應，
    有新竹市警察局辦理煙毒、麻醉藥品案尿液送驗受檢人真實
    姓名代號對照表暨送驗登記簿、97年6月4日台灣尖端先進生
    技醫藥股份有限公司濫用藥物檢驗報告各 1份（1384號號偵
    卷第 9頁、第10頁）；於97年6月6日在新竹縣政府警察局竹
    北分局湖口分駐所採集尿液送驗，呈嗎啡陽性、可待因陽性
    反應，有竹北分局毒品犯罪嫌疑人尿液採驗作業管制紀錄、
    97年 6月24日詮昕科技股份有限公司濫用藥物尿液檢驗報告
    各1份（1301號偵卷第9頁、第10頁）在卷可參。足認被告之
    自白與事實相符，應堪採信。
三、被告前因施用第二級毒品安非他命案件，經本院於90年10月
    11日，以90年度毒聲字第1556號裁定送觀察、勒戒後，認無
    繼續施用毒品傾向，由臺灣新竹地方法院檢察署檢察官於90
    年10月31日以90年度毒偵字第1646號、第1567號為不起訴處
    分確定。又(一)、因偽造貨幣案件，經本院於90年11月30日以
    90年度訴字第461號判決判處有期徒刑1年10月，緩刑 5年，
    並於90年12月17日確定；(二)、因竊案件，經本院於94年1月2
    8日以94年度易字第45號判決判處有期徒刑 8月，並於94年3
    月 1日確定；(三)、因施用第一級毒品海洛因及第二級毒品安
    非他命案件，經本院於94年4月26日以94年度訴字第246號判
    決判處應執行有期徒刑 1年確定，而因上開(二)部分竊盜案件
    判決確定，致上開(一)部分偽造貨幣案件之緩刑遭本院於94年
    3 月31日以94年度撤緩字第16號裁定撤銷緩刑之宣告，另上
    開(二)及(三)部分經本院於94年9月8日裁定定應執行有期徒刑 1
    年7月確定，復經本院於96年7月16日以96年度聲減字第21號
    裁定減為有期徒刑 9月15日確定，再與上開(一)部分接續執行
    ，嗣於96年 7月16日縮刑期滿執畢出監等情，有臺灣新竹地
    方法院檢察署刑案資料查註紀錄表、臺灣高等法院被告前案
    紀錄表、在監在押全國紀錄表在卷可按，是被告所犯 2次毒
    品危害防制條例第10條第 1項之施用第一級毒品罪，均洵堪
    認定，本件事證明確，應依法論科。
四、核被告所為，係犯毒品危害防制條例第10條第 1項之施用第
    一級毒品，而其持有第一級毒品海洛因之低度行為，為施用
    第一級毒品海洛因之高度行為所吸收，不另論罪。而被告所
    犯之 2次施用第一級毒品罪，犯意各別、行為互殊，應予分
    論併罰。又被告有詳如事實欄一所示之前科紀錄等情，有臺
    灣新竹地方法院檢察署刑案資料查註紀錄表、臺灣高等法院
    被告前案紀錄表在卷可參，被告於前受有期徒刑執行完畢 5
    年內，再故意犯本件有期徒刑以上之罪，為累犯，應依刑法
    第47條第 1項之規定加重其刑。爰審酌被告無視法令之禁止
    ，前已因施用毒品案件，經法院裁定觀察勒戒後，竟仍再度
    施用足以導致精神障礙及生命危險之成癮性毒品，顯無悔改
    之意，兼以施用毒品所生危害以自戕健康為主，及犯後坦承
    犯行等一切情狀，量處如主文所示之刑，並定應執行刑。
五、據上論斷，應依刑事訴訟法第273條之1第1 項、第299條第1
    項前段，毒品危害防制條例第10條第 1項，刑法第11條前段
    、第47條第1項、第51條第5款，判決如主文。
本案經檢察官張嘉宏到庭執行職務。
中    華    民    國    97    年    9     月    9     日
                  刑事第一庭    法  官  楊數盈
以上正本證明與原本無異。
如不服本判決應於收受本判決後10日內向本院提出上訴書狀，上
訴書狀應敘述具體理由。上訴書狀未敘述上訴理由者，應於上訴
期間屆滿後20日內補提理由書狀於本院 (均須按他造當事人之人
數附繕本 )「切勿逕送上級法院」。
                                書記官  謝國聖
中    華    民    國    97    年    9     月    9     日
附錄本案論罪科刑法條：
毒品危害防制條例第10條第1項
施用第一級毒品者，處6月以上5年以下有期徒刑。


司法院資訊處製作；財團法人民間司法改革基金會備份。
